臺灣板橋地方法院刑事判決　　　　　　　　　　　　九十三年度訴字第一三三一號
　　公　訴　人　臺灣板橋地方法院檢察署檢察官
　　被　　　告　甲○
右列被告因毒品危害防制條例案件，經檢察官提起公訴（九十三年度毒偵字第二四八
三、一七九一號），暨聲請移送併辦（九十三年度毒偵字第三一三八號），經本院訊
問被告為有罪陳述後，改依簡式審判程序審理，並判決如左：
    主  文
甲○連續施用第一級毒品，處有期徒刑拾月，扣案之第一級毒品海洛因肆包（其中貳
包總淨重壹點零貳公克，另貳包總淨重壹點貳公克）沒收銷燬之；又連續施用第二
級毒品，處有期徒刑陸月，扣案之第二級毒品安非他命包（淨重拾貳點貳公克）沒
收銷燬之。應執行有期徒刑壹年月，扣案之第一級毒品海洛因肆包（其中貳包總淨
重壹點零貳公克，另貳包總淨重壹點貳公克）及第二級毒品安非他命包（淨重拾
貳點貳公克）均沒收銷燬之。
    事  實
一、甲○有竊盜、肅清煙毒條例、麻醉藥品管理條例及毒品危害防制條例等前科。其
    於民國八十三年間因違反肅清煙毒條例等案件，經本院以八十四年度訴字第八四
    二號判決有期徒刑三年六月，經台灣高等法院以八十四年度上訴字第五二三九號
    判決駁回上訴，於八十四年十月二十六日確定，自八十五年六月三日起入監執行
    ，於八十六年十二月六日假釋出監，於上開假釋期間之八十七年間再犯施用毒品
    案件，經撤銷假釋，自八十八年九月七日起執行殘刑一年十一月十日，於九十年
    七月二十三日縮刑期滿執行完畢。甲○所犯前述施用毒品案件，經本院以八十七
    年度毒聲字第三一二八號裁定觀察勒戒，嗣因認有繼續施用傾向，而經本院以八
    十七年度毒聲字第三六一四號裁定強制戒治，嗣戒治屆滿三月，其成效經評定為
    合格，無繼續戒治之必要，再由本院以八十八年度毒聲字第五一六０號裁定停止
    戒治付保護管束，保護管束期滿後，由台灣板橋地方法院檢察署檢察官於八十九
    年一月十七日以八十九年度戒毒偵字第四八號為不起訴處分確定。
二、詎甲○仍不思悔改，明知海洛因、安非他命分別係毒品危害防制條例第二條第一
    、二款所定之第一級及第二級毒品，依法均不得施用、持有，竟仍基於施用第一
    級毒品海洛因之概括犯意，自九十三年一月中旬間之某日起至同年七月初某日止
    ，在其台北縣樹林市○○路○段一五五巷二十一號住處，多次施用第一級毒品海
    洛因；又基於施用第二級毒品安非他命之概括犯意，自九十三年一月間某日起至
    同年七月六日止，在上開地點多次施用第二級毒品安非他命。上開犯行，為警先
    於九十三年四月四日晚間六時許在台北縣板橋市○○○街一二四巷二號地下一樓
    處查獲，並扣得第一級毒品海洛因二包（總淨重一點零二公克）；復於同年五月
    二十七日下午三時許，在台北縣樹林市○○路二五一號對面攔檢查獲，並在其騎
    乘之ＱＶＣ－０八七號機車置物箱內，扣得第一級毒品海洛因二包（總淨重一點
    二三公克）、未含毒品成分之白粉一包、及安非他命三小包（毛重十四點二公克
    、淨重十二點二公克）。經警分別於九十三年四月五日九時十五分許、同年五月
    二十七日下午五時十分許分別採取尿液送驗結果，檢體均呈嗎啡及安非他命陽性
    反應。甲○又為供己施用，而於九十三年七月七日上午十一時許，在台北縣樹林
    市○○路○段六十五之二號「進鐵遊樂場」處，向真實姓名年籍均不詳、綽號「
    阿松」之成年男子，以新台幣二千元之代價購入海洛因二包，尚未及施用，即於
    同年七月六日下午二時十分許，在台北縣樹林市○○路、備前街口查獲，扣得該
    第一級毒品海洛因二小包（淨重零點二二公克），經警於九十三年七月七日下午
    三時許採取尿液送驗結果，檢體呈安非他命陽性反應，始悉上情。
三、案經台北縣政府警察局樹林分局報告臺灣板橋地方法院檢察署檢察官偵查起訴。
    理  由
一、訊據被告甲○於警詢、偵訊及本院準備程序與審理中，對右揭事實均坦承不諱，
    而其經警分別於九十三年四月五日九時十五分許、同年五月二十七日下午五時十
    分許、同年七月七日下午三時許分別採取尿液送驗結果，前二次檢體均呈嗎啡及
    安非他命陽性反應，第三次檢體呈安非他命陽性反應等情，有臺灣檢驗科技股份
    有限公司二００四年四月十五日、同年六月二十四日、同年七月十五日濫用藥物
    尿液檢驗報告各一件（見臺灣板橋地方法院檢察署九十三年度毒偵字第一七九一
    號偵查卷第四十四頁、本院卷、同署九十三年度毒偵字第三一三八號偵查卷第三
    十三頁）可資為憑。此外，扣案之海洛因及安非他命除其中九十三年五月二十七
    日扣案之白粉其中一包未含法定毒品成分外，其餘均屬毒品無誤，業據被告於警
    詢及本院審理中供明在卷屬實，並有法務部調查局調科壹字第○六○○○八二四
    六號、000000000號、000000000號鑑定通知書各一件附卷可
    佐。足見被告所為自白與事實相符，而得採為認定之依據。次查，被告前於八十
    七年間因施用毒品案件，經本院以八十七年度毒聲字第三六一四號裁定強制戒治
    ，嗣戒治屆滿三月，其成效經評定為合格，無繼續戒治之必要，再由本院以八十
    八年度毒聲字第五一六０號裁定停止戒治付保護管束，保護管束期滿後，由台灣
    板橋方法院檢察署檢察官於八十九年一月十七日以八十九年度戒毒偵字第四八號
    為不起訴處分確定等情，有前揭不起訴處分書、臺灣高等法院被告全國前案紀錄
    表各一件在卷可稽。本件事證明確，被告犯行堪以認定。
二、按海洛因屬毒品危害防制條例第二條第二項第一款所列之第一級毒品，而安非他
    命屬同項第二款所列之第二級毒品，是核被告甲○所為，係犯毒品危害防制條例
    第十條第一項、第二項之施用第一級毒品海洛因罪及第二級毒品安非他命罪。其
    多次施用第一級毒品海洛因、第二級毒品安非他命等犯行，均時間緊接，且所犯
    又為構成要件相同之罪，均為連續犯，應分別論以一罪，並均加重其刑。被告多
    次施用前後非法持有第一級及第二級毒品之低度行為，均已為施用之高度行為所
    吸收，不另論罪。是聲請移送併辦之犯罪事實，施用第二級毒品部分與起訴事實
    為連續犯，持有第一級毒品海洛因之低度行為則為多次施用第一級毒品海洛因之
    高度行為所吸收，均有裁判上一罪關係，而為起訴效力所及，本院自得一併審究
    ，併此敘明。又被告所犯上開連續施用第一級毒品海洛因及連續施用第二級毒品
    海洛因等罪，犯意各別、行為互殊，應予分論併罰。本院審酌被告前已有施用毒
    品紀錄，竟又為本件犯行，顯見其未知戒除毒癮，意志力薄弱，並考量施用毒品
    乃自戕行為，所生危害非鉅，暨被告坦承犯行，犯後態度良好等一切情狀，量處
    如主文所示之刑，並定應執行刑如主文所示。
三、至九十三年四月四日扣案之第一級毒品海洛因二包（總淨重一點零二公克）、同
    年五月二十七日扣案之第一級毒品海洛因二包（總淨重一點二三公克）、安非他
    命三小包（毛重十四點二公克、淨重十二點二公克），及同年七月七日扣案之第
    一級毒品海洛因二小包（淨重零點二二公克），均屬毒品，業經認定如前，無論
    屬被告所有與否，均應依毒品危害防制條例第十八條之規定沒收銷燬之。至九十
    三年五月二十七日扣案之未含法定毒品成分之白粉一包，既無證據認定為違禁物
    ，或供犯罪所用及供犯罪預備之物，自無從宣告沒收。另扣案之電子秤一個及夾
    鍊袋十個，經被告於本院審理中供稱係其用以量度購買毒品數量所用者，則既無
    積極證據證明上開物品係直接供本件施用毒品犯行所用之物，爰不予宣告沒收，
    併此敘明。
四、末按「除被告所犯為死刑、無期徒刑、最輕本刑為三年以上有期徒刑之罪或高等
    法院管轄第一審案件者外，於前條第一項程序進行中，被告先就被訴事實為有罪
    之陳述時，審判長得告知被告簡式審判程序之旨，並聽取當事人、代理人、辯護
    人及輔佐人之意見後，裁定進行簡式審判程序。」刑事訴訟法第二百七十三條之
    一定有明文。查本件被告涉犯之毒品危害防制條例第十條第一項、第二項之施用
    毒品罪，法定本刑並非最輕本刑為三年以上有期徒刑之罪，且被告於本院準備程
    序期日中已就被訴事實為有罪之陳述，經告知被告簡式審判程序之旨後，被告及
    公訴人對於本件改依簡式審判程序審理亦均表示無意見，是本院即依前揭刑事訴
    訟法規定，裁定本件進行簡式審判程序，附此敘明。
據上論斷，應依刑事訴訟法第二百七十三條之一第一項、第二百九十九條第一項前段
，修正後毒品危害防制條例第十條第一項、第二項、第十八條第一項前段，刑法第十
一條前段、第五十一條第五款、第十款，判決如主文。
本案經檢察官馬中琍到庭執行職務。
中　　　華　　　民　　　國　　九十三　　年　　　九　　　月　　二十七　　日
                              臺灣板橋地方法院刑事第十一庭
                                          法  官  汪怡君
右正本證明與原本無異。
如不服本判決，應於判決送達後十日內向本院提出上訴狀（應附繕本），上訴於臺灣
高等法院。
                                          書記官  方蘭芬
中　　　華　　　民　　　國　　九十三　　年　　　十　　　月　　三十  　　日
附錄本案論罪科刑法條全文
毒品危害防制條例第十條
施用第一級毒品者，處六月以上五年以下有期徒刑。
施用第二級毒品者，處三年以下有期徒刑。
毒品危害防制條例第十八條
查獲之第一、二級毒品及專供製造或施用第一、二級毒品之器具，不問屬於犯人與否
，均沒收銷燬之；查獲之第三、四級毒品及製造或施用毒品之器具，無正當理由而擅
自持有者，均沒入銷燬之。但合於醫藥、研究或訓練之用者，得不予銷燬。
前項合於醫藥、研究或訓練用毒品或器具之管理辦法，由法務部會同行政院衛生署定
之。
